【裁判字號】    91,交易,354
【裁判日期】    920411
【裁判案由】    公共危險等
【裁判全文】
臺灣桃園地方法院刑事判決                        九十一年度交易字第三五四號
    公  訴  人  臺灣桃園地方法院檢察署檢察官
    被      告  甲○○
右列被告因公共危險等案件，經檢察官提起公訴（九十一年度偵字第四八九六號），
本院判決如左︰
    主  文
甲○○服用酒類，不能安全駕駛動力交通工具而駕駛，處有期徒刑貳月，如易科罰金
，以佰元折算壹日。
被訴過失傷害罪部分無罪。
    事  實
一、甲○○於民國八十三年十二月十四日因賭博案件經本院科處罰金一千元確定，八
    十四年一月二十日罰金繳清執行完畢；於八十九年十二月二十二日因酒醉駕駛公
    共危險案件經台灣板橋地方法院判處拘役四十五日，如易科罰金以三百元折算一
    日，九十年一月二十九日判決確定，並於九十年三月十五日執行完畢。甲○○仍
    不知悔改，於九十一年三月三日下午四、五時許，和友人在桃園縣楊梅鎮埔心味
    全牧場附近某空地飲酒，飲至下午六時許，其明知汽車駕駛人服用酒類，不能安
    全駕駛動力交通工具者，不得駕駛，竟不顧此風險存在，猶駕駛車號ＫＧ－一○○二號自用小客貨車上路先至附近姐姐住處吃點東西後，又繼續駕駛車號ＫＧ－
    一○○二號自用小客貨車上路返回桃園縣中壢市○○街三二二巷一八號住處，於
    同日晚間七時三十分許甲○○駕駛該車沿中壢市○○路由新屋往中壢火車站方向
    行駛而於通過中正路與延平路口時，遇中正路之號誌由綠燈轉黃燈，甲○○為能
    在黃燈轉為紅燈前搶時間通過路口左轉，竟直接於路口即斜切入延平路往桃園方
    向行駛，適丙○○騎ＭＮＴ－二九五號重型機車沿延平路由桃園往楊梅方向駛至
    該路口右轉中正路，甲○○因酒後，辨識力、注意力、反應力均不如常，所駕駛
    之小客貨車擦撞到丙○○所騎機車左前側致丙○○差點跌倒，因飲酒注意力已不
    如常之甲○○並不知情，車繼續往前開，站在往中壢火車站方向中正路與延平路
    口之丙○○之男友乙○○目睹上情，追上前攔阻因遇紅燈而將車暫停之甲○○，
    並打電話報警前往處理，到場之桃園縣警察局中壢分局中壢派出所之警員丁○○
    發現甲○○步履不穩，身上有酒味，遂將甲○○帶回中壢派出所處理並進行酒測
    ，經測試其吐氣酒精測定值達每公升一．○四毫克（起訴書誤書為每公升○．四
    毫克），因而查獲上情。
二、案經桃園縣警察局中壢分局報請臺灣桃園地方法院檢察署檢察官偵查起訴。
    理    由
甲、有罪部分：
一、訊據被告甲○○承認於前揭時、地酒後駕車與經警帶回中壢派出所進行酒測其吐
    氣酒精測定值達一．○四ＭＧ﹨Ｌ之情不諱，惟稱「：當時我沿著中正路往火車
    站方向走，到該路口時是綠燈，我跟著前面四部小客車左轉至延平路，是過了第
    二個紅綠燈才有一名男子敲我車窗，說我的車子擦撞到一部摩托車騎士的腳：」
    （九十一年八月五日本院調查）、「：對於酒測值一點零四毫克我沒有意見，但
    是我沒有與丙○○發生擦撞，因為我前、後車都跟的緊緊的，絕對沒有跟他發生
    擦撞，當時綠燈左轉時我是跟著前面的車左轉，前面約有三、四台車，每部車的
    距離都很近，車速都很慢，我有看照後鏡，跟在我後面的車也都是慢慢的開緊跟
    在我車後，由照後鏡看我看得很清楚，絕對沒有撞到丙○○：」（九十二年一月
    二十日本院調查）等，經查被告駕駛ＫＧ－一○○二號自用小客貨車沿中壢市○○路由新屋往中壢火車站方向行駛而於通過中正路與延平路口時，遇中正路之號
    誌由綠燈轉黃燈，直接於路口即斜切入延平路而撞及沿延平路由桃園往楊梅方向
    駛至該路口右轉中正路之丙○○騎駛之機車一節，已據告訴人丙○○於九十一年
    三月三日警訊、九十一年九月二日、九十一年十一月十四日本院調查及證人乙○○於九十一年九月二日、九十一年十一十四日本院調查時陳述甚詳，又被告於九
    十一年三月三日晚間七時三十分許經乙○○攔下並通知警察到場處理，因警發現
    被告有酒後駕車之跡象而將其帶回中壢派出所，於當日晚間八時三分許進行酒測
    ，被告酒測值達一．○四ＭＧ﹨Ｌ一節，有卷附之酒精測試值表一紙及舉發違反
    道路交通管理事件通知單影本在卷足稽，而對於駕駛人之呼氣之測試，其酒精濃
    度已達每公升零點五五毫克之程度者，其肇事率為一般正常人之十倍，迭見於醫
    學報告，如前所述，本案被告係因有醉意致於駛ＫＧ－一○○二號自用小客貨車
    沿中壢市○○路由新屋往中壢火車站方向行駛而於通過中正路與延平路口時，遇
    中正路之號誌由綠燈轉黃燈，直接於路口即斜切入延平路而撞及沿延平路由桃園
    往楊梅方向駛至該路口右轉中正路之丙○○騎駛之機車，而被告迭於警訊、偵查
    及本院調查審理時均稱所駕駛之車於路口左轉時未與騎機車之丙○○擦撞，是經
    攔下告知其車左轉時有與機車擦撞等語，可知被告因飲酒所引起之生理作用確已
    達無法正常辨識車前狀況及操控汽車機械，而不能安全駕駛動力交通工具之狀態
    ，且證人乙○○於九十一年九月三十日本院調查時證稱「：我未婚妻要從延平路
    右轉中正路，是與中壢火車站反方向，被告走中正路內側車道要搶黃燈直接以斜
    線切過來，要左轉延平路往桃園方向走，才撞到我未婚妻，當時他好像不曉得有
    撞到我未婚妻，我跑上前去攔他車子，因為剛好下一個路口是紅燈，他的車子暫
    停，我拍他車窗他才知道他撞到人：（攔下甲○○時當時他的神智狀況如何？）
    他有喝酒，走路搖搖晃晃：因為他告訴我說要打電話叫他大哥過來，但是我看見
    他走過兩個電話亭都沒有進去打電話，想要逃跑，我上前攔住他，並打電話通知
    警察前來處理：」，而到場處理之警員丁○○到庭亦證稱「：是，當天我值巡邏
    勤務接到通知趕到現場，車禍之車輛、機車均已移動停到路旁，因為發現甲○○
    有喝酒的跡象，我就請甲○○及傷者丙○○到派出所調查並對二人做酒測：（當
    初到場時甲○○的神智狀況？）一看就像是有喝酒的情形，反應比平常人要差一
    點，走路有點不穩：講話比較遲鈍一點：」等，並製有違反刑法第一百八十五條
    之三，查獲後測試、觀察職務報告一紙附卷可稽；足見被告因飲酒所引起之生理
    作用確已達無法正常辨識車前狀況及操控汽車機械，而不能安全駕駛動力交通工
    具之狀態，至為明確，本案事證明確，被告犯行洵堪認定，應予依法論科。
二、核被告所為，係犯刑法第一百八十五條之三之不能安全駕駛交通動力工具而駕駛
    罪。爰審酌被告前已因酒醉駕駛公共危險案件經台灣板橋地方法院判處拘役四十
    五日，如易科罰金以三百元折算一日確定，並於九十年三月十五日執行完畢，竟
    又再度酒後駕車（有臺灣桃園地方法院檢察署刑案資料查註紀錄表、臺灣高等法
    院被告全國前案紀錄表及臺灣高等法院檢察署刑案紀錄簡覆表在卷可稽）、酒後
    駕車所為嚴重危害公眾往來之安全、犯罪所生之危害、被害人丙○○所受之損害
    、被告迄未與被害人丙○○和解，已據被害人丙○○到庭陳述在卷，犯罪後之態
    度及其他一切情狀，量處如主文所示之刑，並諭知易科罰金之折算標準。
乙、無罪部分：
一、公訴意旨以被告甲○○於民國九十一年三月三日十九時二十分許，駕駛車號ＫＧ
    －一○○二號之自用小客車，行經桃園縣中壢市○○路與中正路口時，本應注意
    酒後不得駕車及應注意車前人、車狀況，以防免危險之發生，詎其竟仍貿然於酒
    後駕車，適有告訴人丙○○騎乘機車，行經該路口，為被告甲○○所駕前揭車撞
    及，致陳女之左膝蓋等處受有外傷，經警檢測其呼氣酒精濃度值為每公升酒精濃
    度零點四毫克（應為一．○四毫克），因認被告另涉犯刑法第二百八十四條第一
    項前段之過失傷害罪嫌云云。
二、按犯罪事實應依證據認定之，無證據不得推定其犯罪事實，刑事訴訟法第一百五
    十四條定有明文。又認定不利於被告之事實，須依積極證據，苟積極證據不足為
    不利於被告事實之認定時，即應為有利於被告之認定，更不必有何有利之證據，
    最高法院三十年上字第八一六號著有判例可資參照。
三、訊據被告甲○○承認於前揭時、地酒後駕車與經警帶回中壢派出所進行酒測其吐
    氣酒精測定值達一．○四ＭＧ﹨Ｌ之情不諱，惟否認有何過失傷害犯行，於九十
    一年三月三日警訊、九十一年三月四日偵查時稱「：我未發覺與對方丙○○所騎
    之ＭＮＴ－二九五重機發生（擦撞）等到轉到延平路走了一段距離，才發現有人
    敲我的車窗告訴我與人發生車禍，我才知道發生車禍：」、「：我當時正要左轉
    ，然後忽然就有人拍我車說我撞到他，而我當時並不知道我撞到人：」（九十一
    年三月四日偵查）、於九十一年四月十六日偵查時則稱「：我當時有喝酒，但當
    時紅燈車子很多，車速慢，我並沒有撞到他（指丙○○）：」（九十一年四月十
    六日偵查），嗣於九十一年八月五日本院調查時亦稱「：當時我沿著中正路往火
    車站方向走，到該路口時是綠燈，我跟著前面四部小客車左轉至延平路，是過了
    第二個紅綠燈才有一名男子敲我車窗，說我的車子擦撞到一部摩托車騎士的腳：
    」（九十一年八月五日本院調查）、於九十一年九月三十日、九十一年十一月十
    四日、九十二年三月二十日本院調查審理時均稱「：我有喝酒之後開車上路，但
    是沒有撞到丙○○，是後來一個男的攔我說我撞到他已懷孕六、七個月的老婆：
    」（九十一年九月三十日本院調查）、「：我沒有撞到丙○○，我跟著前車走：
    」（九十一年十一月十四日本院調查）、「：沒有，我從中正路要左轉時是開內
    側，我是跟著前車走，過了該路口要到第二個路口，遇紅燈暫停時一個年輕人拍
    我車窗說我撞到他太太，但是我通過該路口時並沒有發現到有擦撞到機車騎士：
    」（九十一年十二月二十三日本院調查）、「：對於酒測值一點零四毫克我沒有
    意見，但是我沒有與丙○○發生擦撞，因為我前、後車都跟的緊緊的，絕對沒有
    跟他發生擦撞，當時綠燈左轉時我是跟著前面的車左轉，前面約有三、四台車，
    每部車的距離都很近，車速都很慢，我有看照後鏡，跟在我後面的車也都是慢慢
    的開緊跟在我車後，由照後鏡看我看得很清楚，絕對沒有撞到丙○○：」（九十
    二年一月二十日本院調查）、「：告訴人告我撞到他，但我沒有撞到他：當時如
    果要攔的話早就應該攔下來：」（九十二年三月二十八日本院調查）等語，經查
    被告駕駛ＫＧ－一○○二號自用小客貨車沿中壢市○○路由新屋往中壢火車站方
    向行駛而於通過中正路與延平路口時，遇中正路之號誌由綠燈轉黃燈，直接於路
    口即斜切入延平路而撞及沿延平路由桃園往楊梅方向駛至該路口右轉中正路之丙○○騎駛之機車一節，已據告訴人丙○○於九十一年三月三日警訊、九十一年九
    月二日、九十一年十一月十四日本院調查及證人乙○○於九十一年九月二日、九
    十一年十一十四日本院調查時陳述甚詳，是被告前述說詞不足採信，告訴人丙○○於九十一年三月三日警訊時雖指稱「：我有受傷，左膝蓋受傷：」，然而告訴
    人丙○○指左膝蓋受傷既未明確指出是何種受傷狀況，且於九十一年三月三日警
    訊後迄未提出任何診斷證明，經本院數次傳訊告訴人丙○○攜診斷證明出庭應訊
    ，告訴人丙○○於九十一年八月五日、九十一年九月三十日、九十一年十二月二
    十三日、九十二年二月十七日、九十二年三月二十八日均未到庭，而於九十一年
    九月二日、九十一年十一月十四日到庭時亦未攜診斷證明到庭，至於證人即到場
    處理之警員丁○○於九十一年八月五日本院調查時稱「：腳有擦傷：」等，被告
    則於九十一年十二月二十三日、九十二年一月二十日本院調查亦稱「：那名女子
    把裙子拉起來要我看，她的左膝蓋有一塊紅紅的，並有壹條像美工刀割的痕跡：
    」、「：有掀起裙子，我看到她的左膝蓋有一塊長長的、紅紅的，好像刮傷：」
    等，然而此並無從證明上開所指之傷即係於右述時、地遭被告所駕駛之車擦撞成
    傷，且亦不能證明被告於右述時、地所駕駛之車與騎駛機車之告訴人丙○○發生
    擦撞時確有致告訴人丙○○受有傷害，而刑法第二百八十四條第一項前段之過失
    傷害罪之成立，除行為人須有過失行為外，被害人亦需因行為人之過失行為而致
    有身體或健康遭受損害之傷害結果發生，由於本件無證據證明告訴人丙○○於右
    述時、地因騎機車與被告駕駛之小客貨車擦撞確有致生傷害結果，被告所為核與
    刑法第二百八十四條第一項前段之過失傷害罪犯罪構成要件尚屬有間。此外，復
    查無其他積極事證足資證明被告確有公訴人所指上開過失傷害犯行，自屬不能證
    明被告此部分之犯罪，而應就被告此部分之犯行諭知被告無罪之判決。
據上論斷，應依刑事訴訟法第二百九十九條第一項前段、第三百零一條第一項前段，
刑法第一百八十五條之三、第四十一條第一項前段，罰金罰鍰提高標準條例第二條，
判決如主文。
本案經檢察官楊挺宏到庭執行職務。
中      華      民      國    九十二    年      四      月     十一     日
                                臺灣桃園地方法院交通法庭
                                    法  官  林  婷  立
右正本證明與原本無異。
如不服本判決，應於判決送達後十日內向本院提出上訴狀( 應附繕本 )，上訴於臺灣
高等法院。
                                    書記官   楊  鳳  滿
中      華      民      國     九十二   年      四      月      十五    日
附論罪科刑依據之法條：
刑法第一百八十五條之三
服用毒品、麻醉藥品、酒類或其他相關之物、不能安全駕駛動力交通工具而駕駛者，
處一年以下有期徒刑、拘役或三萬元以下罰金。


司法院資訊處製作；財團法人民間司法改革基金會備份。
